【裁判字號】    95,交聲,170
【裁判日期】    951031
【裁判案由】    聲明異議
【裁判全文】
臺灣屏東地方法院交通事件裁定         95年度交聲字第170號
原處分機關  交通部公路總局高雄區監理所屏東監理站
                    統一編號：.
受  處  人  甲○○
上列受處分人因違反道路交通管理處罰條例案件，對於屏東市交
通事件裁決所95年9 月26日所為之處分（原處分案號：屏監違字
第裁82-B00000000號），聲明異議，本院裁定如下：
    主  文
異議駁回。
    理  由
一、本件異議人即受處分人於民國95年9 月3 日駕駛車號ZJ-654
    5 自用小客車號，停放於高雄市○○○路103 之1 號，劃有
    紅色禁止臨時停車標線處違規停車，經高雄市警察局交通大
    隊交通勤務警察舉發其有「在禁止臨時停車處所停車」之違
    規，受處分人不服提出申訴，原處分機關仍認違規事實明確
    ，依道路交通管理處罰條例首開規定，裁處受處分人罰鍰新
    臺幣（下同）900 元，受處分人不服，以：該停車處旁有計
    時器，因而誤會該紅線係路旁商家所劃，而將汽車停放在紅
    線區等語，提出本件異議。
二、按禁止臨時停車線，用以指示禁止臨時停車路段，以劃設於
    道路緣石正面或頂面為原則，無緣石之道路得標繪於路面上
    ，距路面邊緣以30公分為度，道路交通標誌標線號誌設置規
    則第169 條第1 項定有明文規定。又汽車駕駛人在禁止臨時
    停車處所停車者，處600 元以上1200元以下罰鍰，道路交通
    管理處罰條例第56條第1 項第1 款亦定有明文，
三、本件受處分人對於其於上開時、地停放其所有之前述車號自
    用小客車之事實不諱，然辯稱：該停車處旁有計時器，因而
    誤會該紅線係路旁商家所劃，而將汽車停放在紅線區，故不
    應受罰云云。經查，受處人於上開時、地違規臨時停車而遭
    舉發一節，有現場照片3 張附卷可稽，依該照片所示，受處
    分人之車號ZJ-6545 自用小客車，地確曾臨時停放於上開地
    點，而該停放地點旁即道路邊緣處與人行道交接處之緣石正
    面，清楚劃有「紅色禁止臨時停車標線」，且該停放地點並
    無任何停車格線，故依上開法規之說明，受處分自不得擅自
    將其車號ZJ-6545 自用小客車臨時停放於該地點。雖然該地
    點之人行道上有計時器，但計時器僅係政府機關用來計算停
    車費之工具，並非道路交通標誌標線號誌設置規則所規定之
    標誌、標線或號誌，故該計時器並不可能取代地面上之「紅
    色禁止臨時停車標線」，而使該地點成為合法之臨時停車處
    所。再者，違規臨時停車被罰之事件，經常為媒體報導，且
    為一般民眾日常生活所知悉，一般民眾皆知悉在劃有紅色禁
    止臨時停車標線區是不可臨時停車，故受處分人辯稱：因該
    停車處旁有計時器，而誤會該紅線係路旁商家所劃，而將汽
    車停放在紅線區云云，顯然與上開常情有違，其所辯稱，應
    不足採信。從而，本件受處分人仍屬違規臨時停車，原處分
    機關據此援引道路交通管理處罰條例首開規定，裁處受處分
    人罰鍰900 元，認事用法並無不當，本件異議為無理由，應
    予駁回。
四、據上論斷，應依道路交通案件處理辦法第19條，裁定如主文
    。
中    華    民    國    95    年    10    月    31    日
                    交通法庭    法  官  王炳人
以上正本證明與原本無異。
如不服本裁定應於收受送達後五日內向本院提出抗告書狀敘述抗
告之理由抗告於台灣高等法院高雄分院。
中    華    民    國    95    年    11    月     1    日
                                書記官  潘豐益


司法院資訊處製作；財團法人民間司法改革基金會備份。
